臺灣臺北地方法院刑事判決　　　　　　　94年度易字第1013號
公　訴　人　臺灣臺北地方法院檢察署檢察官
被　　　告　甲○○
上列被告因違反毒品危害防制條例案件，經檢察官提起公訴（九
十一年度毒偵字第二七三號），經被告於本院準備程序時自白犯
罪，經合議庭裁定改依簡式審判程序審理，本院判決如下：
    主  文
甲○○連續施用第一級毒品，處有期徒刑捌月；又連續施用第二
級毒品，處有期徒刑肆月。應執行有期徒刑拾月。
    事  實
一、甲○○前因施用第一級毒品海洛因及第二級毒品安非他命案
    件，經觀察、勒戒後，認有繼續施用毒品傾向，由台灣板橋
    地方法院以八十七年度毒聲字第五五七號裁定令入戒治處所
    施以強制戒治一年，於民國九十年二月十三日起將甲○○送
    臺灣臺北戒治所執行強制戒治，屆滿三月後成效經評定為合
    格，無繼續戒治之必要，再經台灣板橋地方法院以八十八年
    度毒聲字第三八三四號裁定停止戒治，所餘期間，付保護管
    束，嗣因保護管束期間屆滿，並經臺灣板橋地方法院檢察署
    檢察官於九十年九月十五日以九十年度戒毒偵字第五五四號
    不起訴處分書為不起訴處分在案，仍不知悔改，又於九十一
    年間甲○○因施用第一級毒品海洛因及第二級毒品安非他命
    案件，經臺灣板橋地方法院以九十一年度毒聲字第二０七九
    號裁定令入戒治處所施以強制戒治一年，於九十三年一月九
    日釋放，並於同年十二月十三日戒治執行完畢，另經台灣板
    橋地方法院於九十三年四月三十日以九十三年度訴字第三一
    八號刑事判決判處有期徒刑分別為三月及七月，應執行有期
    徒刑九月，並於九十三年六月七日確定；詎甲○○猶未戒除
    毒癮，復基於概括犯意，自九十三年七月某日起，至九十四
    年三月八日晚上某時止，在臺北市○○街六十六巷三七弄二
    四號住處，連續施用第一級毒品海洛因及第二級毒品安非他
    命多次，嗣經警於九十四年三月十日十五時許，在臺北市○
    ○街七號查獲。
二、案經臺北市政府警察局萬華分局移請臺灣板橋地方法院檢察
    署檢察官偵查起訴。本院於準備程序進行中，被告就被訴事
    實為有罪之陳述，經告知被告簡式審判程序之旨，並聽取當
    事人之意見後，裁定進行簡式審判程序。
    理  由
一、右揭事實，業據被告甲○○於本院審理時坦承不諱，而被告
    為警查獲時所採集之尿液，經送驗後均呈安非他命類及鴉片
    類陽性反應，亦有臺灣尖端先進醫藥股份有限公司九十四年
    三月二十一日濫用藥物尿液檢驗報告一紙附卷可憑。又被告
    前因施用第一級毒品海洛因及第二級毒品安非他命案件，經
    觀察、勒戒後，認有繼續施用毒品傾向，由台灣板橋地方法
    院以八十七年度毒聲字第五五七號裁定令入戒治處所施以強
    制戒治一年，於民國九十年二月十三日起將甲○○送臺灣臺
    北戒治所執行強制戒治，屆滿三月後成效經評定為合格，無
    繼續戒治之必要，再經台灣板橋地方法院以八十八年度毒聲
    字第三八三四號裁定停止戒治，所餘期間，付保護管束，嗣
    因保護管束期間屆滿，並經臺灣板橋地方法院檢察署檢察官
    於九十年九月十五日以九十年度戒毒偵字第五五四號不起訴
    處分書為不起訴處分在案，仍不知悔改，又於九十一年間甲
    ○○因施用第一級毒品海洛因及第二級毒品安非他命案件，
    經臺灣板橋地方法院以九十一年度毒聲字第二０七九號裁定
    令入戒治處所施以強制戒治一年，於九十三年一月九日釋放
    ，並於同年十二月十三日戒治執行完畢，另經台灣板橋地方
    法院於九十三年四月三十日以九十三年度訴字第三一八號刑
    事判決判處有期徒刑分別為三月及七月，應執行有期徒刑九
    月，並於九十三年六月七日確定，此亦有號裁定令入戒治處
    所施以強制戒治等情，亦有上開不起訴處分書及判決書各一
    份、台灣高等法院被告全國前案紀錄表附卷可參，本件被告
    事證明確犯行堪以認定，應依法論科。
二、核被告甲○○所為係毒品危害防制條例第十條第一項之施用
    第一級毒品罪、同條第二項之施用第二級毒品罪；被告非法
    施用第一級毒品海洛因、第二級毒品安非他命前後，非法持
    有毒品之低度行為，應各為其施用之高度行為所吸收，均不
    另論罪。被告先後多次各施用第一級、第二級毒品犯行，時
    間緊接，各觸犯構成要件相同之罪名，顯係各基於概括犯意
    而為之，應依刑法第五十六條連續犯之規定各論以一罪，並
    加重其刑。被告所犯前開施用第一級、第二級毒品二罪，犯
    意各別，行為不同，應分論併罰。爰審酌被告非法施用毒品
    ，對個人身心戕害甚鉅，且前於八十七、九十一年間因施用
    第二級毒品案件，已先後二次經裁定送強制戒治，嗣分別經
    不起訴處分及起訴判刑，竟仍再犯本件施用第一級及第二級
    毒品犯罪，顯未因前所受處分而戒除毒癮、決心改過，惟念
    其本件犯後於審理中坦承犯行不諱，尚有悔意，暨被告犯罪
    之動機、目的、手段、生活狀況、品行、智識程度、犯罪所
    生之危險及損害等一切情狀，分別量處如主文所示之刑，並
    定其應執行之刑。
據上論斷，應依刑事訴訟法第二百七十三條之一第一項、第二百
九十九條第一項前段，毒品危害防制條例第十條第一項、第二項
，刑法第十一條前段、刑法第五十六條、第五十一條第五款，判
決如主文。
本案經檢察官黃紋綦到庭執行職務。
中　　華　　民　　國　　94　　年　　7 　　月　　29　　日
　　　　　　　　　刑事第八庭    法　官　陳德民
以上正本證明與原本無異。
如不服本判決，應於判決送達後10日內，向本院提出上訴狀。
　　　　　　　　　　　　　　　　書記官　張漪蕙
中　　華　　民　　國　　94　　年　　7 　　月　　29　　日
附錄本案論罪科刑法條全文
毒品危害防制條例第十條第一項、第二項
施用第一級毒品者，處六月以上五年以下有期徒刑。
施用第二級毒品者，處三年以下有期徒刑。
